ACORDAO-COMPLETO-2453695

ACÓRDÃO 1651/2021 ATA 2/2021 - SEGUNDA CÂMARA

VISTOS, relatados e discutidos estes autos de pensão civil, em que se apreciam dois pedidos de reexame contra o Acórdão 5689/2020-TCU-Segunda Câmara, o primeiro interposto por Arthur Gomes e Karolina Gomes, beneficiários como filhos menores, da pensão civil instituída por Raimundo Gomes, ex-motorista oficial do Núcleo Estadual do Ministério da Saúde no Estado de Minas Gerais, e o segundo, por Carmen Lúcia Cotias Vilas Boas, beneficiária na condição de filha solteira inválida, da pensão civil instituída por Nice Cotias Vilas Boas, ex-agente administrativa do referido órgão.
ACORDAM os Ministros do Tribunal de Contas da União, reunidos em Sessão da Segunda Câmara, diante das razões expostas pelo Relator, em:
9.1 nos termos do art. 48 da Lei 8.443/1992, conhecer dos pedidos de reexame interpostos por Arthur Gomes, Karolina Gomes e por Carmen Lúcia Cotias Vilas Boas, para, no mérito, negar-lhes provimento;
9.2 esclarecer ao Núcleo Estadual do Ministério da Saúde no Estado de Minas Gerais que a determinação descrita no subitem 9.4.1 do Acórdão 5689/2020-TCU-Segunda Câmara, ora recorrido, deve ser interpretada nos termos do art. 19, inciso II, da Instrução Normativa-TCU 78/2018, no sentido de que a cessação dos pagamentos decorrentes de atos de pessoal considerados ilegais unicamente em virtude da impugnação parcial do valor dos proventos deve incidir apenas sobre o valor da parcela irregular excedente;
9.3 determinar ao Núcleo Estadual do Ministério da Saúde no Estado de Minas Gerais que acompanhe o deslinde do Mandado de Segurança 37.486, impetrado por Raimunda Parreira Entreportes Gomes, em curso no Supremo Tribunal Federal, e, caso seja tornada insubsistente a medida cautelar ou sobrevenha decisão de mérito desfavorável à impetrante, implemente, em relação à interessada, a determinação descrita no subitem 9.4.1 do Acórdão 5689/2020-TCU-Segunda Câmara, observado o esclarecimento expresso no subitem 9.2 da presente deliberação;
9.4 dar ciência deste Acórdão aos seguintes destinatários, informando que o teor integral da deliberação poderá ser obtido no endereço eletrônico www.tcu.gov.br/acordaos e que o acesso às demais peças processuais poderá ser feito no endereço www.tcu.gov.br, opção "vista eletrônica":
9.4.1 aos recorrentes, por meio de seus advogados, nos termos do art.179, §7º, do Regimento Interno deste Tribunal;
9.4.2 ao Núcleo Estadual do Ministério da Saúde no Estado de Minas Gerais;
9.4.3 à Consultoria Jurídica deste Tribunal e ao Departamento de Assuntos Extrajudiciais da Advocacia-Geral da União, para acompanhamento do MS 37.486-DF, em trâmite no Supremo Tribunal Federal, impetrado por Raimunda Parreira Entreportes Gomes;

Pedido de reexame em pensão civil.

Segunda Câmara

Núcleo Estadual do Ministério da Saúde No Estado de Minas Gerais.

3. Interessados/Responsáveis/Recorrentes:
3.1. Interessados: Ana Rosa dos Santos Lima (XXX.721.376-XX); Angela Maria da Silveira (XXX.587.096-XX); Arthur Gomes (XXX.745.356-XX); Astrogilda Vieira da Silva (XXX.282.876-XX); Bertônio Manoel Dias (XXX.517.906-XX); Carmem Lucia Cotias Vilas Boas (XXX.293.596-XX); Haroldo Gomes (XXX.745.266-XX); Karolina Gomes (XXX.745.186-XX); Raimunda Parreira Entreportes Gomes (XXX.778.526-XX); Tereza Ignácia Mathias (XXX.876.886-XX)
3.2. Recorrentes: Arthur Gomes (XXX.745.356-XX); Karolina Gomes (XXX.745.186-XX); Carmem Lucia Cotias Vilas Boas (XXX.293.596-XX).

13.1. Ministros presentes: Augusto Nardes (na Presidência), Aroldo Cedraz e Raimundo Carreiro (Relator).
13.2. Ministro-Substituto convocado: Marcos Bemquerer Costa.

Raimunda Pereira Enterportes Gomes

Carmén Lúcia Cotias Vilas Boas representada por Ana Lúcia Cotias Vilas Boas

RAIMUNDO CARREIRO

Ministro Aroldo Cedraz.

Trata-se de dois pedidos de reexame contra o Acórdão 5689/2020-TCU-Segunda Câmara, o primeiro interposto por Arthur Gomes e Karolina Gomes, beneficiários, como filhos menores, da pensão civil instituída por Raimundo Gomes, ex-motorista oficial do Núcleo Estadual do Ministério da Saúde no Estado de Minas Gerais (peças 19 a 23) , e o segundo, por Carmen Lúcia Cotias Vilas Boas, beneficiária, como filha solteira inválida, da pensão civil instituída por Nice Cotias Vilas Boas, ex-agente administrativa do referido órgão (peças 25 a 28) .
2.	Segue-se a parte dispositiva do acórdão recorrido:
VISTOS, relatados e discutidos estes autos que tratam de atos de pensão civil concedidas pelo Núcleo Estadual do Ministério da Saúde no Estado de Minas Gerais;
ACORDAM os Ministros do Tribunal de Contas da União, reunidos em sessão da Segunda Câmara, diante das razões expostas pelo Relator, com fundamento no art. 71, inciso III, da Constituição Federal e nos arts. 1º, inciso V, 39, inciso II, e 45 da Lei 8.443/1992, em:
9.1. considerar ilegais e negar o registro dos atos de pensão civil instituídos por Nice Cotias Vilas Boas e Raimundo Gomes;
9.2. dispensar o ressarcimento das quantias indevidamente recebidas, em boa-fé, pelos interessados mencionados no item anterior, consoante o Enunciado 106 da Súmula de Jurisprudência deste Tribunal;
9.3. considerar legais e determinar o registro dos demais atos de pensão civil presentes neste processo;
9.4. determinar ao Núcleo Estadual do Ministério da Saúde no Estado de Minas Gerais que:
9.4.1. faça cessar, no prazo de 15 (quinze) dias, contado a partir da ciência desta deliberação, o pagamento decorrente dos atos impugnados, sob pena de responsabilidade solidária da autoridade administrativa omissa, consoante disposto nos arts. 71, inciso IX, da Constituição Federal e 262 do Regimento Interno desta Corte;
9.4.2. dê ciência desta deliberação aos srs. Carmem Lucia Cotias Vilas Boas, Arthur Gomes, Haroldo Gomes; Karolina Gomes e Raimunda Parreira Entreportes Gomes, alertando-os de que o efeito suspensivo proveniente da interposição de eventuais recursos, caso não providos, não os exime da devolução dos valores indevidamente percebidos após a notificação;
9.4.3. envie a esta Corte de Contas, no prazo de 30 (trinta) dias, por cópia, comprovante de que os interessados mencionados no item anterior tiveram ciência desta deliberação; 
9.5. dar ciência desta deliberação aos interessados e ao Núcleo Estadual do Ministério da Saúde no Estado de Minas Gerais  (grifos acrescidos) .
2.	Reproduzo a seguir, com ajustes de forma, o teor integral da instrução conclusiva lavrada no âmbito da Secretaria de Recursos (Serur) , cuja proposta de encaminhamento foi endossada pela direção da unidade (peças 54 a 56) : 
HISTÓRICO
2.	Os instituidores Nice Cotias Vilas Boas (ato de pensão civil de peça 5) e Raimundo Gomes (ato de pensão civil de peça 7) ingressaram no serviço público em datas anteriores à promulgação da Emenda Constitucional 41/2003 e foram aposentados por invalidez, respectivamente, em 6/11/1974 e 13/10/1981.
2.1.	Instituíram pensões em favor dos seus beneficiários em 2013, ocasião em que já vigorava Emenda Constitucional 70/2012, que acrescentou à EC 41/2003 o art. 6º-A e seu parágrafo único, in verbis:
"Art. 6º-A. O servidor da União, dos Estados, do Distrito Federal e dos Municípios, incluídas suas autarquias e fundações, que tenha ingressado no serviço público até a data de publicação desta Emenda Constitucional e que tenha se aposentado ou venha a se aposentar por invalidez permanente, com fundamento no inciso I do § 1º do art. 40 da Constituição Federal, tem direito a proventos de aposentadoria calculados com base na remuneração do cargo efetivo em que se der a aposentadoria, na forma da lei, não sendo aplicáveis as disposições constantes dos §§ 3º, 8º e 17 do art. 40 da Constituição Federal.
Parágrafo único. Aplica-se ao valor dos proventos de aposentadorias concedidas com base no caput o disposto no art. 7º desta Emenda Constitucional, observando-se igual critério de revisão às pensões derivadas dos proventos desses servidores."
2.2.	Por conseguinte, os benefícios deveriam observar o critério da paridade. No entanto, os proventos de pensão civil estão sendo reajustados incorretamente pelos índices previdenciários, nos termos da Lei 10.887/2004 (art. 15) , conforme se observa das informações obtidas do sistema Siape (peça 10, p. 4 e 5) .
2.3.	Portanto, as pensões civis dos referidos instituidores, tendo como beneficiários os ora recorrentes, foram julgadas ilegais.
EXAME DE ADMISSIBILIDADE
3.	Reiteram-se os exames de admissibilidade contidos nas peças 30 e 31 do SAR/Serur, em que se propôs o conhecimento dos recursos, nos termos do art. 48 da Lei 8.443/92 c/c arts. 285 e 286, parágrafo único, do Regimento Interno/TCU, suspendendo-se os efeitos dos subitens 9.1, 9.4 e 9.4.1 do Acórdão 5689/2020-TCU-Segunda Câmara, em relação aos recorrentes. O Excelentíssimo Senhor Ministro Relator Raimundo Carreiro, mediante despacho de peça 34, concordou com esta unidade técnica.
MÉRITO
4. Delimitação
4.1.	Constitui objeto do presente recurso esclarecer se houve ofensa ao direito adquirido dos recorrentes.
5. Do direito adquirido
5.1.	Os recorrentes alegam ofensa ao princípio do direito adquirido, com base nos seguintes argumentos:
5.2.	Em interpretação contrária ao que se encontra expresso na Constituição, o acórdão foi proferido em prejuízo à família do instituidor Raimundo Gomes, que teve o benefício suspenso, e está passando por dificuldades, tendo em vista que seu único meio de subsistência é retirado da pensão. 
5.3.	Frisa-se que a referida pensão foi instituída em 2013, momento em que a Emenda Constitucional 70/2012 se encontrava em vigor, sendo certo que o benefício tinha que ser baseado no salário do servidor efetivo, constituindo direito adquirido dos beneficiários.
5.4.	O entendimento de que se instituiu pensão em favor da beneficiária em 2013, ocasião em que já vigorava a EC 41/2003 e o art. 6º-A, não altera em nada a situação da Sra. Carmen Lúcia Cotias Vilas Boas, pois esta já era incapaz de praticar quaisquer atos da vida civil, muito antes da entrada em vigor da EC 41/2003, o que revela que andou bem aqui também o Núcleo Estadual do Ministério da Saúde em Minas Gerais, que apontou que o ato para o registro se encontrava correto.
Análise:
5.5.	É de se ressaltar a Súmula TCU 284:
"A concessão de pensão deve observar a legislação em vigor à data do óbito do instituidor, ocasião em que os requisitos legais nela previstos deverão estar preenchidos pelos beneficiários".
5.6.	Assim, para fins de pensão civil, no caso em apreço, é desimportante o fato de a recorrente Carmen Lúcia Cotias Vilas Boas ser incapaz antes da entrada em vigor da EC 41/2003. Devendo-se observar o disposto na EC 70/2012, eis que a Sra. Nice Cotias Vilas Boas, instituidora de sua pensão, faleceu em 9/3/2013.
5.7.	Observa-se que a motivação do julgamento pela ilegalidade das concessões, ora em reexame, foi o fato de que os benefícios deveriam observar o critério da paridade, no entanto, os seus valores estão sendo reajustados incorretamente pelos índices previdenciários, conforme se observa das informações obtidas do sistema Siape (peça 10, p. 4 e 5) . 
5.8.	No que tange à pensão instituída pelo Sr. Raimundo Gomes, tendo como beneficiários os Srs. Arthur Gomes e Karolina Gomes, nas condições de filhos menores, entende-se que não há falar-se em direito adquirido a proventos com valores reajustados incorretamente pelos índices previdenciários. 
5.9.	Observa-se que a Sra. Raimunda Parreira Entreportes Gomes, viúva do instituidor Raimundo Gomes, e também beneficiária da pensão instituída pelo de cujus, atravessou a petição de peça 42, onde informa que, com a decisão de aplicação do efeito suspensivo ao recurso interposto pela parte requerida, foi restabelecida a pensão por morte, referente aos filhos, mas a dela não, o que causa estranheza tendo em vista que a mesma é viúva do falecido e a pensão por morte foi deferida no nome da viúva e dos filhos. Em virtude disso, requer esclarecimentos sobre o restabelecimento do seu benefício pensional e a expedição de oficio para a Secretaria de Saúde para cumprimento da obrigação, tendo em vista que o direito da mesma em receber a pensão permaneceria até que o recurso seja julgado. Nesse sentido, também consta nos autos cópia de petição de Mandado de Segurança impetrado no STF (peça 49) , em que pede a manutenção de seu benefício pensional.
5.10.	Ocorre que o pedido de reexame apresentado (peça 19) tem como recorrentes os filhos da Sra. Raimunda Parreira Entreportes Gomes e não ela mesma, conforme se depreende do parágrafo inicial de seu recurso:
"ARTHUR GOMES e KAROLINA GOMES menores representados por sua genitora RAIMUNDA PARREIRA ENTREPORTES GOMES, brasileira, viúva, Lavradora, inscrita no CPF nº XXX.778.526-XX e no RG nº MG 20.428.013, residentes e domiciliados na rua Ramulfo O. Alkimim, nº 131, bairro Tamuá, Manga/MG, CEP 39.460-000, por suas advogadas subscritas no mandato incluso em anexo, Dra. CLAUDIA VANESSA SANTANA DOURADO, brasileira, Advogada, inscrita na OAB/MG nº 133.758, com escritório profissional na Rua Duque de Caxias nº 773, Loja 04, Centro de Manga/MG, CEP39460-000, correio eletrônico advsantanadourado@gmail.com e Dra. PRISCILA DA CRUZ CUNHA NERES OAB/MG 186.974, correio eletrônico priscilacunhaadvogada@hotmail.com, vem mui respeitosamente a presença de Vossa Excelência, interpor o presente: PEDIDO DE REEXAME DA DECIÃO PROFERIDA NOS AUTOS."
5.11.	 Assim, com a devida vênia, entende-se que houve um equívoco ao se interpor o pedido de reexame de peça 19, vez que deveriam constar como recorrentes a viúva e seus filhos, e não somente os seus filhos. Entende-se perfeitamente aplicável ao caso o apotegma dormientibus non sucurrit ius (o Direito não socorre aos que dormem) . Daí porque se entende que o efeito suspensivo do pedido de reexame interposto por seus filhos não se estenderia à viúva.
5.12.	Contudo, consta nos autos (peça 51) o Ofício 60484/2020-TCU/Seproc, endereçado ao Sr. Superintendente Estadual do Ministério da Saúde no Estado de Minas Gerais, com o seguinte teor:
	"Senhor (a) Superintendente,
1.		Informo Vossa Senhoria, para adoção das providências pertinentes, que, nos autos do Mandado de Segurança 37.486, impetrado por Raimunda Parreira Entreportes Gomes contra o Acórdão 5689/2020-TCU-Segunda Câmara, que reputou ilegal a pensão recebida pela impetrante e determinou a suspensão do pagamento, o Ministro Dias Toffoli deferiu a liminar "para suspender a ordem que determinou a cessação desse pagamento.
Esclarecimentos adicionais quanto ao processo indicado - cujo acesso aos autos também está disponível no Portal - ou à presente comunicação, podem ser obtidos junto à Secretaria de Gestão de Processos (Seproc) , em Brasília, telefone (61) 3527-5234, no horário das 13h às 17h, ou pelo e-mail cacidadao@tcu.gov.br."
5.13.	Por conseguinte, entende-se que, por força da liminar oriunda do STF, nos autos do MS 37.486, se deve estender à viúva Raimunda Parreira Entreportes Gomes o efeito suspensivo ao pedido de reexame interposto por seus filhos, até que o referido recurso seja apreciado por esta Egrégia Corte, conforme consta no pedido da petição inicial do MS 37.486 impetrado no STF: 
"Diante do exposto, espera que a ordem seja concedida, assegurando a impetrante o direito de ter restabelecido o benefício arbitrariamente cessado pela autoridade coatora, esperando que esta Suprema Corte conceda a LIMINAR pretendida, tendo em vista a sobrevivência da impetrante, confirmando-se ao final a pretendida liminar, até que o recurso administrativo perante o TCU tenha o seu desfecho final " (grifos acrescidos) .
5.14.	Por fim, entende-se oportuno esclarecer o órgão de origem de que as presentes concessões de pensões civis podem vir a serem julgadas legais, desde que escoimadas da irregularidade apontada no acórdão a quo.
 CONCLUSÃO
6.	Da análise anterior, conclui-se que não houve ofensa ao direito adquirido dos recorrentes e, por via de consequência, deve ser negado provimento aos presentes pedidos de reexame. No entanto, deve-se esclarecer ao órgão de origem no sentido de que as presentes concessões de pensões civis podem vir a serem julgadas legais, dês que escoimadas da irregularidade apontada no acórdão a quo.
PROPOSTA DE ENCAMINHAMENTO
7.	Ante o exposto, submetem-se os autos à consideração superior, propondo-se que o Tribunal de Conta da União:
	a) conheça dos presentes pedidos de reexame, para, no mérito, negar-lhes provimento;
	b) dê ciência do acórdão que for prolatado aos recorrentes e aos demais interessados, ressaltando-se que o relatório e o voto que o acompanharem podem ser consultados no endereço www.tcu.gov.br/acordaos, no dia seguinte ao de sua oficialização.
3.	Concluida a fase de instrução, sobreveio o Ofício 1295/2020/CDOC/CGCIN/DINTEG/MS (peça 57) , de 18/11/2020, em que o órgão de origem informa haver restabelecido o pagamento dos proventos em favor da interessada Raimunda Parreira Entreportes Gomes (Siape 05724155) , em cumprimento à decisão liminar expedida pelo Ministro Dias Toffoli, do Supremo Tribunal Federal, no Mandado de Segurança 37.486. Referido comando foi "para suspender a ordem que determinou a cessação desse pagamento" (peça 48) .
É o Relatório.

8.1. Israel de Souza Junior (72.912/OAB-MG), representando Carmem Lucia Cotias Vilas Boas.  
8.2. Claudia Vanessa Santana Dourado (133.758/OAB-MG) e outros, representando Arthur Gomes e Karolina Gomes.

Procurador Júlio Marcelo de Oliveira.

PENSÃO CIVIL. APOSENTADORIA POR INVALIDEZ, COM PARIDADE. BENEFÍCIO REAJUSTADO PELOS ÍNDICES PREVIDENCIÁRIOS. ILEGALIDADE. NEGATIVA DE REGISTRO. PEDIDOS DE REEXAME. ARGUMENTOS COLIDENTES COM A JURISPRUDÊNCIA PACIFICADA DESTE TRIBUNAL. CONHECIMENTO. IMPROVIMENTO. SUPERVENIÊNCIA DE DECISÃO CAUTELAR PELO STF NO MS 37.486, SUSPENDENDO A DETERMINAÇÃO DO ACÓRDÃO RECORRIDO PARA CESSÃO DOS PAGAMENTOS IRREGULARES EM FAVOR DE RAIMUNDA PARREIRA ENTREPORTES GOMES. MEDIDA JÁ IMPLEMENTADA PELO ORGÃO DE ORIGEM. ESCLARECIMENTO SOBRE A INTERPRETAÇÃO DO ART. 262 DO RITCU À LUZ DO ART. 19, II, DA IN-TCU 78/2018, QUANDO A NEGATIVA DE REGISTRO DECORRE UNICAMENTE DE PARCELA IRREGULAR DE PROVENTOS (CESSAÇÃO "DO PAGAMENTO DECORRENTE" DAS "IRREGULARIDADES APONTADAS"). DETERMINAÇÃO AO ÓRGÃO DE ORIGEM PARA ACOMPANHAMENTO DO PROCESSO DE MANDADO DE SEGURANÇA. CIÊNCIA À CONJUR/TCU, AO DEAEX/AGU E AOS DEMAIS INTERESSADOS.

PENSÃO CIVIL (PCIV)

Secretaria de Recursos (Serur); Secretaria de Fiscalização de Integridade de Atos e Pagamentos de Pessoal e de Benefícios Sociais (Sefip).

Trata-se de dois pedidos de reexame contra o Acórdão 5689/2020-TCU-Segunda Câmara, o primeiro interposto por Arthur Gomes e Karolina Gomes, beneficiários, como filhos menores, da pensão civil instituída por Raimundo Gomes, ex-motorista oficial do Núcleo Estadual do Ministério da Saúde no Estado de Minas Gerais, e o segundo, por Carmen Lúcia Cotias Vilas Boas, beneficiária, como filha solteira inválida, da pensão civil instituída por Nice Cotias Vilas Boas, ex-agente administrativa do referido órgão.
2.	Presentes os requisitos de admissibilidade fixados no art. 48 da Lei 8.443/1992, cumpre conhecer dos recursos, em ratificação ao despacho à peça 34.
3.	No mérito, endosso parcialmente as conclusões da Secretaria de Recursos (Serur) , ratificadas pelo Parquet especializado, no sentido de negar provimento a ambos os pedidos de reexame. 
4.	Adoto como razões de decidir as análises de mérito da unidade instrutiva, devidamente coligidas no Relatório.
5.	Não prospera a alegação de ofensa ao direito adquirido. Isso porque o acórdão guerreado não questionou o direito às pensões em comento, mas sim a forma equivocada de aplicação dos respectivos reajustes de proventos, baseados erroneamente nos índices de correção dos benefícios do Regime Geral de Previdência, quando o procedimento correto, na espécie, regida pela regra da paridade, é a aplicação dos mesmos reajustes devidos aos servidores em atividade. Logo, não houve ofensa ao direito adquirido. O direito às pensões em foco manteve-se intocado. Apenas o valor dos proventos deve ser recalculado.
6.	Dito isso, endosso a conclusão pelo improvimento dos recursos.
7.	Entretanto, observo que o texto da determinação questionada pode ter induzido o órgão de origem a erro de interpretação, pois ordenou a cessação do "pagamento decorrente dos atos impugnados", em conformidade com a disposição literal do art. 262 do Regimento Interno deste Tribunal, e não "das irregularidades apontadas", conforme preceitua, de modo mais preciso, o art. 19 inciso II, da Instrução Normativa TCU 78/2018:
Art. 19 A apreciação do Tribunal pela ilegalidade de atos de admissão ou de concessão obrigará o órgão ou entidade de origem a cessar, no prazo de 15 (quinze) dias, todo e qualquer pagamento decorrente:
I - do ato impugnado, no caso de admissão;
II - das irregularidades apontadas, no caso de concessão.  (Grifei) .
8.	São duas situações distintas. Quando o direito à concessão é impugnado, deve-se interromper todo e qualquer pagamento dela decorrente. Porém, diante de irregularidade em apenas uma parcela dos proventos, cabe cessar apenas o pagamento do valor ilegalmente excedente. Do contrário, estar-se-ia gerando uma sucumbência desproporcional ao beneficiário: perder todo o valor do benefício, quando apenas uma parte dele é irregular. Por isso a IN-TCU 78/2018 trouxe uma redação mais precisa à regra. 
9.	De fato, muitos acórdãos deste Tribunal, em situações semelhantes, ordenam apenas a cessação dos "pagamentos decorrentes das parcelas ora impugnadas" ou "das irregularidades apontadas" (Ac. 12.946/2020-2ª Câmara, de minha relatoria; 7.319/2020-2ª Câmara, relator: Ministro Aroldo Cedraz; 9.872/2020-1ª Câmara, relator: Ministro Walton Alencar Rodrigues; e outros) .
10.	Destarte, entendo oportuno esclarecer de ofício essa questão no presente acórdão, o que também poderá subsidiar a análise de mérito do Mandado de Segurança 37.486, impetrado por Raimunda Parreira Entreportes Gomes contra o acórdão ora recorrido.
11.	Quanto aos efeitos da decisão liminar proferida no aludido mandamus, o órgão responsável já adotou as providências necessárias ao respectivo cumprimento, bastando consignar o fato na parte dispositiva da presente deliberação, com as medidas acessórias que o caso requer.
	Do exposto, VOTO por que seja aprovado o Acórdão que ora submeto a este Colegiado.
TCU, Sala das Sessões Ministro Luciano Brandão Alves de Souza, em 2 de fevereiro de 2021.
RAIMUNDO CARREIRO 
Relator